臺灣臺中地方法院民事判決
110年度訴字第2949號
原      告  台北富邦商業銀行股份有限公司

法定代理人  程耀輝  
訴訟代理人  宋坤龍  
被      告  鋒泰製衣原料有限公司

兼  上一人  
法定代理人  彭政閔  
被      告  張宏宜  
上列當事人間請求清償借款事件，本院於民國110年12月20日言
詞辯論終結，判決如下：
    主 　　 文
一、被告鋒泰製衣原料有限公司、彭政閔、張宏宜應連帶給付原
    告新臺幣肆佰柒拾貳萬貳仟伍佰捌拾貳元，及如附表所示之
    利息、違約金。
二、原告其餘之訴駁回。
三、訴訟費用新臺幣肆萬柒仟捌佰貳拾柒元由被告連帶負擔。
四、本判決第一項於原告以新臺幣壹佰伍拾柒萬肆仟壹佰玖拾肆
    元為被告供擔保後，得假執行。但如被告以新臺幣肆佰柒拾
    貳萬貳仟伍佰捌拾貳元為原告預供擔保，得免為假執行。
五、原告其餘假執行之聲請駁回。
    事實及理由
壹、程序部分：
　　被告均經合法通知，未於言詞辯論期日到場，核無民事訴訟
    法第386條各款所列情形，爰依原告之聲請，由其一造辯論
    而為判決。
貳、實體部分：
一、原告主張：被告鋒泰製衣原料有限公司於民國109年7月23日
    與原告簽訂授信總約定書、授信核定通知書、授信額度動用
    暨授權約定書，向原告借款新臺幣（下同）600萬元，約定
    借款期間自109年7月27日起至112年7月27日止，利息按原告
    指數型房貸牌告基準利率加碼年利率2.89％計算（現為年利
    率3.69％），並自借款日起，以1個月為1期，依年金法按期
    償付本息，如任1筆債務未依約支付，即喪失期限利益，全
    部債務視為到期，且須依逾期在6個月以內者，按上開利率1
    0％，逾期超過6個月者，按上開利率20％給付原告違約金。而
    被告彭政閔、張宏宜於109年7月23日與原告簽訂保證書，保
    證就被告鋒泰製衣原料有限公司對原告到期（包括加速到期
    或其他事由）應付而尚未清償之現在及將來發生之債務與被
    告鋒泰製衣原料有限公司負連帶清償責任，但以720萬元為
    最高保證額度。詎料被告鋒泰製衣原料有限公司僅償付本息
    至110年3月26日止，嗣後即未依約繳款，依約前開借款已屆
    清償期，尚積欠原告本金472萬2582元及約定之利息、違約
    金未清償。被告彭政閔、張宏宜既為被告鋒泰製衣原料有限
    公司之連帶保證人，自應負連帶清償責任。爰依消費借貸及
    連帶保證之法律關係，提起本件訴訟。並聲明：㈠被告應連
    帶給付原告472萬2582元，及如附表所示之利息、違約金。㈡
    願供擔保，請准宣告假執行。
二、被告均經合法通知，未於言詞辯論期日到場，亦未提出書狀
    作何聲明或陳述。
三、得心證之理由：
　㈠按稱消費借貸者，謂當事人一方移轉金錢或其他代替物之所
    有權於他方，而約定他方以種類、品質、數量相同之物返還
    之契約；借用人應於約定期限內，返還與借用物種類、品質
    、數量相同之物，民法第474條第1項及第478條前段分別定
    有明文。次按遲延之債務，以支付金錢為標的者，債權人得
    請求依法定利率計算之遲延利息，但約定利率較高者，仍從
    其約定利率；當事人得約定債務人於債務不履行時，應支付
    違約金，民法第233條第1項、第250條第1項亦分別定有明文
    。復按稱保證者，謂當事人約定，一方於他方之債務人不履
    行債務時，由其代負履行責任之契約；保證債務，除契約另
    有訂定外，包含主債務之利息、違約金、損害賠償及其他從
    屬於主債務之負擔，民法第739條及第740條亦有明文。而保
    證債務之所謂連帶，係指保證人與主債務人負同一債務，對
    於債權人各負全部給付之責任者而言，此觀諸民法第272條
    第1項規定連帶債務之文義即明。（最高法院45年度台上字
    第1426號裁判要旨參照）。又最高限額保證，係保證人與債
    權人約定就債權人與主債務人間所生一定債之關係範圍內之
    不特定債務，預定最高限額，由保證人保證之契約，於保證
    有效期間內所發生之主債務，於不逾最高限額者，債權人均
    得請求保證人履行保證責任（最高法院97年度台上字第1032
    號裁判要旨可資參照）。
　㈡經查，原告就其主張之事實，業據其提出與所述相符之保證
    書、授信額度動用暨授權約定書、授信總約定書、授信核定
    通知書、放款帳卡明細表、指數型房貸牌告基準利率變動表
    等件影本為證（見本院卷第17至41頁）。而被告均於相當時
    期受合法通知，未於言詞辯論期日到場，復未提出書狀爭執
    ，是被告對於原告主張之事實，依民事訴訟法第280條第3項
    之規定，視同自認，原告主張之事實，堪信為真。本件被告
    鋒泰製衣原料有限公司對原告之借款債務未依約清償，經全
    部視為到期，尚積欠如主文第1項所示之本金、利息及違約
    金迄未清償，揆諸前揭法律明文，被告鋒泰製衣原料有限公
    司自應負清償責任。而被告彭政閔、張宏宜為該借款債務之
    連帶保證人，並與原告約定有「依本保證書提供之保證金額
    不得超過新臺幣柒佰貳拾萬元整」（見本院卷第17頁），依
    前揭法律規定及裁判意旨，即應於720萬元保證額度內與被
    告鋒泰製衣原料有限公司負連帶清償責任，超過此範圍部分
    ，則不負連帶保證責任。
四、綜上所述，原告依消費借貸及連帶保證之法律關係，請求被
    告鋒泰製衣原料有限公司應給付本金472萬2582元及如附表
    所示之利息、違約金；被告彭政閔、張宏宜應於720萬元限
    額內，與被告鋒泰製衣原料有限公司就上開債務負連帶給付
    責任，均為有理由，應予准許。
五、原告陳明願供擔保，聲請宣告假執行，關於原告勝訴部分，
    與民事訴訟法第390條第2項規定並無不合，爰酌定相當之擔
    保金額，予以准許，併本於衡平之原則，依民事訴訟法第39
    2條第2項規定，職權宣告被告得預供擔保而免為假執行。至
    原告敗訴部分，其假執行之聲請，因訴之駁回而失所依附，
    應予駁回。
六、本件訴訟費用即第一審裁判費為4萬7827元，此外並無其他
    費用之支出，而本件原告敗訴部分僅為本金暨陸續發生之利
    息及違約金總額超過保證額度之部分，依民事訴訟法第77條
    之2第2項規定不併算價額，該部分未徵收裁判費，故依民事
    訴訟法第79條、第85條第2項規定，訴訟費用仍應由被告連
    帶負擔，爰確定訴訟費用負擔如主文第3項所示。
中　　華　　民　　國　　111 　年　　2 　　月　  24 　 日
                  民事第二庭    法  官  吳怡嫺
附表：（民國/新臺幣）
本金 利息  違約金  計息期間 週年利率  472萬2582元 自110年3月27日起至清償日止 3.69％ 自110年4月28日起至110年10月27日止，按週年利率0.369％計算，及自110年10月28日起至清償日止，按週年利率0.738％計算 
以上正本係照原本作成。
如對本判決上訴，須於判決送達後20日內向本院提出上訴狀。如
委任律師提起上訴者，應一併繳納上訴審裁判費。
中　　華　　民　　國　　111 　年　　2 　　月　  24　　日
                                書記官  林佩倫